臺灣高等法院刑事判決　　　　　　　　 94年度上易字第605號
上　訴　人　臺灣新竹地方法院檢察署檢察官
被　　　告　甲○○
上列上訴人因被告贓物案件，不服臺灣新竹地方法院94年度易字
第79號，中華民國94年2月25日第一審判決（起訴案號：臺灣新
竹地方法院檢察署93年度偵字第4630號），提起上訴，審理中另
請求併辦（案號：臺灣新竹地方法院檢察署94年偵字第1378號）
，本院判決如下：
    主  文
原判決撤銷。
甲○○連續收受贓物，處有期徒刑伍月，如易科罰金，以佰元
折算壹日。
    事      實
一、甲○○基於收受贓物之概括犯意，明知某不詳姓名年籍友人
    所持有未懸掛車牌之重型機車一部（該部重型機車為乙○○
    所有，於民國93年5月10日上午8時許，在新竹市○○街62巷
    25號前發現失竊），係他人竊得，屬於來路不明之贓物，竟
    基於收受贓物之犯意，於93年9月3日中午12時許，在其位於
    新竹市○區○○路285巷2號住處附近，由該名不詳姓名年籍
    友人交給其該部機車及鑰匙一支收受使用。嗣於同日下午1
    時30分許，其騎乘該部機車行經新竹市○區○○路285巷口
    時，因該部機車未懸掛車牌，為執行巡邏勤務之警員攔檢並
    查核機車引擎號碼後，發現該部機車為他人遭竊之贓車而查
    獲上情，並扣得機車鑰匙一支。又承上收受贓物之犯意，明
    知某不詳姓名年籍友人於93年9月3日中午13時30分許至同年
    10月14日3時30分間某日，在不詳地點所交付之車牌號碼HOR
    ─966號重機車（為陳金鳳所有，於93年6月28日19時，在新
    竹市○區○○路300號前發現失竊 ），係來路不明知贓車，
    竟予以收受，並將車牌拆下，改懸掛莊碧玉因車輛毀損送修
    所拆下，置於家中客廳之HQW─437號車牌使用，嗣於同年10
    月14日3時30分，為警在新竹市○區○○路二段167號前查獲
    不知情之梁永新及巢介美（前開二人另為不起訴處分）借用
    騎駛，並扣得機車鑰匙1支。
二、案經新竹市警察局第二分局報請臺灣新竹地方法院檢察署署
    檢察官偵查起訴。本件甲○○所犯係死刑、無期徒刑、最輕
    本刑為三年以上有期徒刑以外之罪，其於臺灣新竹地方法院
    準備程序中就被訴事實為有罪之陳述，經法官告知簡式審判
    程序之旨，並聽取公訴人及甲○○之意見後，認為適宜由受
    命法官獨任進行簡式審判程序。
    理      由
壹、程序部分：
    本件被告甲○○所犯刑法第349條第1項收受贓物罪，非為死
    刑、無期徒刑、最輕本刑為三年以上有期徒刑之罪，或高等
    法院管轄第一審之案件，其於準備程序進行中，先就被訴事
    實為有罪之陳述，經原審法院認為符合刑事訴訟法第273條
    之1第1項之規定，裁定進行簡式審判程序，先予敘明。
貳、實體部分：
一、上述事實，業經被告於偵查中、原審及本院審理時坦白承認
    ，核與被害人乙○○、陳金鳳供述機車遭竊，證人樑永新、
    巢介美供述借用騎駛，莊碧玉供述因車輛毀損送修，證人即
    警員張永昇證述查獲被告之情節大致相符，並有新竹市警察
    局車輛遺失電腦輸入單、車輛竊盜、車牌失竊資料個別查詢
    報表、乙○○、陳金鳳出具之贓證物品認領保管收據各一紙
    、警方查獲被告後拍攝之相片及扣案之機車鑰匙二支在卷可
    資佐證，足見被告之自白與事實相符，堪予採信，本件事證
    明確，被告收受贓物之犯行應可認定。
二、核被告所為，係犯刑法第349條第1項之收受贓物罪。前揭事
    實欄所示2次收受贓物犯行，因時間緊接，所犯為構成要件
    相同之罪，顯係基於概括之犯意反覆為之，為連續犯，應以
    一罪論，並依法加重其刑。又收受某不詳姓名年籍友人於93
    年9月3日中午13時30分許至同年10月14日3時30分間某日，
    在不詳地點所交付來路不明之車牌號碼HOR─966號重機車部
    分，雖未據起訴，惟與起訴有罪部分，具有裁判上一罪之連
    續關係，並經公訴人於審理中另請求併辦（案號：臺灣新竹
    地方法院檢察署94年偵字第1378號），本院自應併予審理。
三、原審予以論罪科刑，固非無見，惟收受某不詳姓名年籍友人
    於93年9月3日中午13時30分許至同年10月14日3時30分間某
    日，在不詳地點所交付來路不明之車牌號碼HOR─966號重機
    車部分與起訴有罪部分，具有裁判上一罪之連續關係，並經
    公設人於審理中另請求併辦（案號：臺灣新竹地方法院檢察
    署94年偵字第1378號），原審未及併予審理，顯有未洽。檢
    察官執此提起上訴，為有理由，自應由本院將原判決予以撤
    銷改判。爰審酌被告曾有違反毒品危害防制條例前科之素行
    、收受來路不明贓車使用之犯罪動機與目的、造成被害人追
    贓之困難、收受贓車期間不長及坦認犯行之犯罪後態度等一
    切情狀，量處如主文第二項所示之刑，並諭知易科罰金之折
    算標準。至扣案之機車鑰匙二支，均係不詳姓名年籍之人交
    付贓車時，一併交給被告持有，非被告所有之物，業經被告
    供明在卷，爰不併予宣告沒收。
參、適用法律
據上論斷，應依刑事訴訟法第369條第1項前段、第364條、第299
條第1項前段，刑法第349條第1項、第56條、第41條第1項前段，
罰金罰鍰提高標準條例第1條前段、第2條，判決如主文。
本案經檢察官呂丁旺到庭執行職務。
中　　華　　民　　國　　94　　年　　5 　月　　20 　　日
　　　　　　　　　刑事第二十一庭審判長法　官  溫耀源
　　　　　　　　　　　　　　　　　　  法　官  江振義
　　　　　　　　　　　　　　　　　　  法　官  邱同印
以上正本證明與原本無異。
不得上訴。
          　　　　　　　　　　　　　　書記官  莊昭樹
中　　華　　民　　國　　94　　年　　5 　　月　　20　　日
附錄：本案論罪科刑法條全文
中華民國刑法第三百四十九條
收受贓物者，處三年以下有期徒刑、拘役或五百元以下罰金。
搬運、寄藏、故買贓物或為牙保者，處五年以下有期徒刑、拘役
或科或併科一千元以下罰金。
因贓物變得之財物，以贓物論。
